---
title: "Implementando ICs - Antônio Esteves"
author: "Nazareno"
output:
  html_document:
    theme: readable
    df_print: paged
    toc: yes
  html_notebook:
    fig_width: 7
    theme: readable
    toc: yes
    toc_float: yes
---

```{r setup, include=FALSE, message=FALSE}
knitr::opts_chunk$set(echo = TRUE)
library(tidyverse)
library(boot)
library(broom)
theme_set(theme_bw())
```

## Os dados

```{r}
set.seed(12345)

lastfm = read_csv(here::here("data/experimento-lastfm.csv"), 
                  col_types = cols(.default = col_double(), 
                                   user = col_character()))

lastfm = lastfm %>% 
  sample_n(300) %>% 
  select(news, old, mediana_pop)

glimpse(lastfm)
```

## Proporção de artistas novos e popularidade

Utilizaremos ICs para estimar duas métricas sobre os usuários do LastFM em geral durante um período de 6 meses. Em ambos os casos faremos isso a partir de uma amostra de 300 usuários. As duas métricas são: 

# 1 - Qual a proporção de novos artistas em geral escutada por usuários?

```{r}
mylastfm = lastfm %>% 
  mutate(news_prop_artist = (news/(news+old)))

funcao_theta = function(df) {
  df %>%
    pull(news_prop_artist) %>%
    mean()
}

theta = funcao_theta(mylastfm)

set.seed(1212)
amostra = mylastfm %>%
  sample_n(200)

theta_c = funcao_theta(amostra)
```

```{r}
repeticoes = 4000 # pelo menos 2000, mas mais não faz mal.

um_bootstrap <- function(x){
  news_prop_artist = x %>% pull(news_prop_artist)
  boot_x <- sample(news_prop_artist,           # amostre dos dados
                   size = NROW(news_prop_artist), # tamanho igual ao recebido
                   replace = TRUE) # aqui é o bootstrap
  return(mean(boot_x))
}

set.seed(1212)

reamostragens = tibble(i = 1:repeticoes) %>% 
  mutate(theta_c_s = map_dbl(i, ~ um_bootstrap(mylastfm)))

reamostragens
```


```{r}
reamostragens %>%
  ggplot(aes(x = theta_c_s)) +
  geom_histogram(binwidth = .005,
                 colour = "darkorange",
                 fill = "white")
```

```{r}
reamostragens %>%
  ggplot(aes(x = theta_c_s - theta_c)) +
  geom_histogram(binwidth = .005,
                 colour = "darkblue",
                 fill = "white")
```

```{r}
intervalo = reamostragens %>% 
  mutate(erro = theta_c_s - theta_c) %>% 
  summarise(erro_i = quantile(erro, .025), 
            erro_s = quantile(erro, .975))

intervalo  
```

```{r}
intervalo = intervalo %>% 
  mutate(valor_i = theta_c + erro_i, 
         valor_s = theta_c + erro_s)

intervalo
```

```{r}
ggplot() +
  geom_rect(
    data = intervalo,
    aes(xmin = valor_i, xmax = valor_s),
    ymin = -Inf,
    ymax = Inf,
    fill = "gold",
    alpha = .25
  ) +
  geom_histogram(
    data = reamostragens,
    aes(theta_c_s),
    binwidth = .005,
    fill = "white",
    colour = "darkgrey"
  ) +
  geom_vline(xintercept = theta,
             color = "blue",
             size = 1.2) +
  labs(title = expression("Intervalo estimado via bootstrap"))
```

# 1.1 - Proporção de novos artistas em geral escutada por usuários (Bootstrap Library)

```{r}
library(boot)

theta = function(df, i) {
  df %>%
    slice(i) %>%
    pull(news_prop_artist) %>%
    mean()
}

booted <- boot(data = mylastfm,
               statistic = theta,
               R = 2000)


ci = tidy(booted,
          conf.level = .95,
          conf.method = "bca",
          conf.int = TRUE)

glimpse(ci)
```

```{r}
ggplot() +
  geom_rect(
    data = intervalo,
    aes(xmin = valor_i, xmax = valor_s),
    ymin = -Inf,
    ymax = Inf,
    fill = "gold",
    alpha = .25
  ) +
  geom_histogram(
    data = reamostragens,
    aes(theta_c_s),
    binwidth = .005,
    fill = "white",
    colour = "darkgrey"
  ) +
  geom_vline(xintercept = theta_c,
             color = "blue",
             size = 1.2) +
  # geom_vline(xintercept = theta_c, color = "dark green") +
  labs(title = expression("Intervalo estimado via bootstrap"))
```

# 1.1 - Conclusões.

Podemos observar que a média dos novos artistas escutados das amostragens, condiz com a média da população como um todo, com valores no intervalo de 0,23 e 0,26, com 95% de confiança, ou seja, em 95% do tempo isso é válido.

# 2 - Para os usuários que gostam de música muito pop (mediana_pop > 5), qual a correlação entre a popularidade mediana dos artistas escutado e a proporção dos artistas escutados que eram novos. 

```{r}
mylastfm_two = mylastfm%>%
  filter(mediana_pop > 5)

funcao_theta = function(df) {
  with(df, cor(mediana_pop, news_prop_artist,method = "pearson"))
}

theta = funcao_theta(mylastfm_two)

set.seed(1212)
amostra = mylastfm_two %>%
  sample_n(200)

theta_c = funcao_theta(amostra)
```


```{r}
repeticoes = 4000 # pelo menos 2000, mas mais não faz mal.

um_bootstrap = function(df) {

    boot_df <- sample_n(df,
                        NROW(df),
                        replace = TRUE)
    pearson = pull(boot_df %>%
        summarise(pearson = cor(x = mediana_pop, y = news_prop_artist, method = "pearson")))

    return(pearson)
}

set.seed(1212)

reamostragens = tibble(i = 1:repeticoes) %>% 
  mutate(theta_c_s = map_dbl(i, ~ um_bootstrap(mylastfm_two)))

reamostragens
```

```{r}
reamostragens %>%
  ggplot(aes(x = theta_c_s)) +
  geom_histogram(binwidth = .05,
                 colour = "darkorange",
                 fill = "white")

```

```{r}
reamostragens %>%
  ggplot(aes(x = theta_c_s - theta_c)) +
  geom_histogram(binwidth = .05,
                 colour = "darkblue",
                 fill = "white")
```

```{r}
intervalo = reamostragens %>% 
  mutate(erro = theta_c_s - theta_c) %>% 
  summarise(erro_i = quantile(erro, .025), 
            erro_s = quantile(erro, .975))

intervalo  
```

```{r}
intervalo = intervalo %>% 
  mutate(valor_i = theta_c + erro_i, 
         valor_s = theta_c + erro_s)

intervalo
```

```{r}
ggplot() +
  geom_rect(
    data = intervalo,
    aes(xmin = valor_i, xmax = valor_s),
    ymin = -Inf,
    ymax = Inf,
    fill = "gold",
    alpha = .25
  ) +
  geom_histogram(
    data = reamostragens,
    aes(theta_c_s),
    binwidth = .05,
    fill = "white",
    colour = "darkgrey"
  ) +
  geom_vline(xintercept = theta,
             color = "blue",
             size = 1.2) +
  labs(title = expression("Intervalo estimado via bootstrap"))
```


# 2.1 - Correlação entre a popularidade mediana dos artistas escutado e a proporção dos artistas escutados que eram novos (Bootstrap Library).

```{r}
library(boot)

theta = function(df, i) {
    
    boot_df <- sample_n(df,
                        NROW(df),
                        replace = TRUE)
    pearson = pull(boot_df %>%
        slice(i) %>% 
        summarise(pearson = cor(x = mediana_pop, y = news_prop_artist, method = "pearson")))

    return(pearson)
}

booted <- boot(data = mylastfm,
               statistic = theta,
               R = 2000)


ci = tidy(booted,
          conf.level = .95,
          conf.method = "bca",
          conf.int = TRUE)

glimpse(ci)
```

```{r}
ggplot() +
  geom_rect(
    data = intervalo,
    aes(xmin = valor_i, xmax = valor_s),
    ymin = -Inf,
    ymax = Inf,
    fill = "gold",
    alpha = .25
  ) +
  geom_histogram(
    data = reamostragens,
    aes(theta_c_s),
    binwidth = .05,
    fill = "white",
    colour = "darkgrey"
  ) +
  geom_vline(xintercept = theta_c,
             color = "blue",
             size = 1.2) +
labs(title = expression("Intervalo estimado via bootstrap"))
```

# 2.2 - Conclusões.

A correlação entre a popularidade mediana dos artistas escutado e a proporção dos artistas novos escutados esteve no intervalo de -0.22 a 0.04, com 95% de confiança. Com esses valores não é possível afirmar, com confiança, que a correlação seja negativa. Podemos afirmar que a mesma é minimamente fraca, visto que os valores não estão próximos de -1 ou 1. Além disso a correlação das reamostragens, condiz com a média da população como um todo.

